臺灣新北地方法院三重簡易庭小額民事判決
                                  111年度重小字第1617號
原      告  鄭婷方  
被      告  陳家駒  
上列當事人間請求侵權行為損害賠償事件，於中華民國111年6月
21日言詞辯論終結，本院判決如下︰
     主  文
被告應給付原告新臺幣陸仟玖佰肆拾元，及自民國一一一年四月
三十日起至清償日止，按年息百分之五計算之利息。
原告其餘之訴駁回。
訴訟費用新臺幣壹仟元由被告負擔新臺幣壹佰元，餘由原告負擔
。
本判決原告勝訴部分得假執行。
原告其餘假執行之聲請駁回。
    理由要領
按因故意或過失，不法侵害他人之權利者，負損害賠償責任。汽
車、機車或其他非依軌道行駛之動力車輛，在使用中加損害於他
人者，駕駛人應賠償因此所生之損害。民法第184條第1項前段、
第191條之2前段分別定有明文。又不法毀損他人之物者，被害人
得請求賠償其物因毀損所減少之價額，復為民法第196 條所明定
。而依此規定請求賠償物被毀損所減少之價額，固得以修復費用
為估定之標準，但以必要者為限（如修理材料以新品換舊品，應
予折舊）。本件被告駕駛車號0000-00號自小客車於民國111年1
月17日零時12分許，不慎碰撞停放在新北市○○區○○路000號前之
原告所有車號000-0000號普通重型機車（下稱系爭機車），系爭
機車因而受損，經送修之修復費用為新臺幣（下同）69,400元（
均為零件）之事實，為被告不爭執，並有原告所提有估價單為證
，又系爭機車為105年5月出廠使用（推定為15日），亦有公路監
理電子閘門查詢結果附卷可稽，至111年1月17日受損時止，已使
用逾3年，本院依行政院所頒「固定資產耐用年數表」及「固定
資產折舊率表」之規定，系爭機車之耐用年數3年，每年折舊千
分之536，其最後一年之折舊額，加歷年折舊累積額，總和不得
超過該資產成本原額之十分之九之計算方法，系爭機車之修理費
用為69,400元（均為零件），其零件費用折舊所剩之殘值為十分
之一即6,940元（69,400元×1/10，元以下四捨五入），此外，並
無其他工資費用，是原告就系爭機車得請求被告賠償之必要修復
費用為6,940元，逾此部分之請求，則屬無據。
中　　華　　民　　國　　111 　年　　7 　　月　　5 　　日
            臺灣新北地方法院三重簡易庭
                    法    官  葉靜芳
以上為正本係照原本作成。
對於本件判決如有不服，應於收受送達後20日內向本院提出上訴
書狀，上訴於本院合議庭，並按他造當事人之人數附具繕本。當
事人之上訴，非以判決違背法令為理由不得為之，上訴狀應記載
上訴理由，表明下列各款事項：
（一）原判決所違背之法令及其具體內容。
（二）依訴訟資料可認為原判決有違背法令之具體事實。
如未於上訴後20日內補提合法上訴理由書，法院得逕以裁定駁回
上訴。
中　　華　　民　　國　　111 　年　　7 　　月　　5 　　日
                      書  記  官  陳君偉